【裁判字號】    99,消債更,3
【裁判日期】    990430
【裁判案由】    更生
【裁判全文】
臺灣桃園地方法院民事裁定             99年度消債更字第3號
聲  請  人
即  債務人  甲○○
代  理  人  廖于清律師
上列當事人因消費者債務清理事件聲請更生，本院裁定如下：
    主  文
債務人甲○○自中華民國九十九年四月三十日十八時起開始更生
程序。
命司法事務官進行本件更生程序。
    理  由
一、按「法院開始更生程序之裁定，應載明其年、月、日、時，
    並即時發生效力」，又「法院裁定開始更生或清算程序後，
    得命司法事務官進行更生或清算程序；必要時，得選任律師
    、會計師或其他適當之自然人或法人一人為監督人或管理人
    」，消費者債務清理條例第45條第1 項、第16條第1 項分別
    定有明文。
二、本件聲請人即債務人聲請意旨略以：其因不能清償債務情事
    ，於民國98年12月間曾依「中華民國銀行公會會員辦理消費
    金融案件無擔保債務協商機制」，以書面向最大債權金融機
    構華南商業銀行股份有限公司（下稱華南銀行）請求共同協
    商債務清償方案而不成立。茲因聲請人尚有由台東區中小企
    業銀行讓與良京實業股份有限公司（下稱良京公司）之欠款
    未還，因良京公司非金融機構，不受上開前置協商機制之限
    制，聲請人和該公司無法與其他債權銀行一併成立相同之協
    商要件。而聲請人任職於振發海綿股份有限公司，每月薪資
    於扣除生活必要支出及父母親扶養費、醫藥費後，實無力償
    還上開債務，已有不能清償債務之情事，且聲請人無擔保或
    無優先權之債務總額未逾新台幣（下同）1,200 萬元，亦未
    經法院裁定開始清算程序或宣告破產，爰聲請准予裁定更生
    等語。
三、查聲請人所主張之上開事實，業據其提出財產及收入狀況說
    明書、債權人清冊、聲請人及其父母親之財政部台灣省北區
    國稅局綜合所得稅各類所得資料清單及財產歸屬資料清單、
    良京公司函、財團法人金融聯合徵信中心當事人綜合信用報
    告（債務清理條例前置協商專用債權人清冊）、前置協商不
    成立通知書、薪資證明、房屋租賃契約、水費、電費、手機
    費等繳費單據、勞健保資料、診斷證明、醫療收據、戶籍謄
    本、親屬系統表等為證，經核與其所述相符。
四、再查，聲請人於98年12月與最大債權金融機構華南銀行協商
    未成立在案，雖華南銀行目前表示願提供180 期、利率0 ％
    、每月繳付287 元之方案，與聲請人成立個別協商一致性方
    案（見本院99年4 月6 日筆錄），另一債權人日盛銀行亦願
    提供180 期、利率0 ％、每月繳付500 元之個別協商一致性
    方案（見本院99年4 月20日筆錄），然聲請人積欠良京公司
    無擔保債務2 筆，本金加利息、違約金合計為1,026,421 元
    ，此有良京公司提出之分期設算表、授信約定書、債權讓與
    證明書在卷足稽，而據良京公司表示：除非聲請人先籌措相
    當欠款金額2 分之1 即約50萬元之款項為償還，該公司再考
    慮是否可讓聲請人分期償還其餘欠款，否則該公司並不同意
    聲請人分期償還等語。查聲請人於98年1 月至11月之薪資收
    入合計為346,284 元，每月平均收入為31,480元，而其每月
    必要支出則為生活費7283元、房租10000 元、父母親部分扶
    養費及醫療費用6000元，每月支出合計為23,283元，僅剩8,
    000 餘元之情，有上開薪資證明、財產及收入狀況說明書及
    單據等在卷足憑，而聲請人除薪資收入外，並無其他財產可
    供先行清償積欠良京公司之債務，是堪認聲請人已有不能清
    償債務之情事。此外，本件又查無聲請人有消費者債務清理
    條例第6 條第3 項、第8 條或第46條各款所定駁回更生聲請
    之事由存在，則聲請人聲請更生，洵屬有據，並依首揭規定
    命司法事務官進行本件更生程序，爰裁定如主文。
中    華    民    國    99    年    4     月    30    日
              民事第一庭    法      官  郭琇玲
上為正本係照原本作成。
本裁定不得再抗告。
中    華    民    國    99    年    4     月    30    日
                            書  記  官   游 誼

司法院資訊處製作；財團法人民間司法改革基金會備份。
